Fonds de l'Association de culture berbère (1976-2012).
Archives nationales.
- Administration de l'association., 1977-2004; 202AS/7-202AS/22
  - Correspondance., 1982-2003; 202AS/12-202AS/20
    - Correspondance reçue des associations., 1977-2003; 202AS/15-202AS/18
      - Correspondance avec les associations en France., [1977]-2003; 202AS/17-202AS/18
        - Lettres C à V., 1977-2003; 202AS/18
          Mouvement culturel berbère (MCB), coordination nationale (1994)
          Mouvement « Tahia El Djazaïr » (Lille, s.d.)
          Lettre O:
          Office municipal culturel de Fosses (OMC) (1988)
          Office municipal des migrants de Créteil (1983)
          Office national d'immigration (1983) [ Actualités-Migrations, revue hebdomadaire de l'ONI, n° 1 du 10 nov. 1983]
          Ollotouta druidique des Gaules (1993) [ Le druidisme, n° 25, janv-mars 1993]
          Lettre P:
          Paris pour les jeunes (PPJ) (1989, 1998)
          Parti socialiste – section du 20e arr. de Paris (1997)
          Pluri-Elles Algérie, collectif international de solidarité avec les femmes algériennes pour la démocratie et la paix civile (1994-1995)
          Pour ! Action et solidarité avec les démocrates algériens [1995]
          Lettre R:
          Relais Ménilmontant (1990-2002)
          Rencontre [Dunkerque] (1988-1989)
          Réseau international de solidarité avec les femmes algériennes (RISFA) (1994)
          Lettre S:
          Salon international de la coopération et des échanges nord-sud (SICAD) (1991)
          Samarim production [édite Paris mosaïque, magazine mensuel d'actualité culturelle, artistique et estudiantine] (1988)
          Société des auteurs, compositeurs et éditeurs de musique (SACEM) (1987, 1990)
          Solidarité et aide aux victimes de la violence en Algérie (SAVVA) (1996)
          SOS Ça bouge (1985)
          SOS Racisme (1989-1990)
          Lettre T:
          Tadukli association de langue amazigh (TALA) (1991-1992)
          Tamazgha (Paris) (1994)
          Télévision française 1 (TF1) (1988)
          Théâtre chorégraphique de Rennes (1984)
          Théâtre de l'Est parisien (TEP) (1977, 1983-1984, 1993) [une affiche]
          Théâtre Nedjma [Presse par Byzance promotion avec Samia Messaoudi et Tassadit Haddad] [une affiche] (1983, 1988)
          Tilelli, association pour la promotion et le développement de la culture berbère (1983, 1996)
          Lettre U:
          Union chrétienne de jeunes gens (UCJG) (1998)
          Union des associations et institutions sociales du 20e arrondissement (UDAIS 20e) (1988)
          Union des œuvres sociales du 20e, Paris (s.d.)
          Union inter service migrants (Union ISM) (1989-1990)
          Union syndicale des étudiants algériens en France (USEAF) (s.d.)
          Unité de préparation à l'action sociale éducative et culturelle de Vercheny [Drôme] (1988)
          Lettre V:
          Ventos e Mares (1983).
    - Correspondance reçue des particuliers., 1982-2000; 202AS/19
    - Fichiers contacts., 1995-2012; 202AS/20
      Trois répertoires (cahiers à spirales) de contacts; un cahier et des feuillets de tampons collectés de tous les commerces de proximité (dans l'ordre des rues, Paris 10e, 11e, 12e, 13e et 20e); listings de coordonnées et adresses; un cahier chrono courrier arrivée-départ, cahiers des messages téléphoniques.
  - Comptabilité., 1983-1999; 202AS/21
    Grand livre 1983. 1 registre.
    État mensuel des recettes et des dépenses. 1986-1994. 3 registres.
    Journal général. 1984-1987. 1 cahier.
    Journal de Banque. 1984-1988. 2 cahiers.
    Journal de caisse. 1984-1987. 3 cahiers.
    Bilan comptable annuel. 1988-1999. Un dossier par année.
    Balance – Grand livre – Journaux: tirages informatiques au 31/12/1995 et au 31/12/1996.
  - Gestion du personnel., 1982-2004; 202AS/22
    Contrats de travail; procédure de licenciement: modèles de documents. 1982-1996.
    Registre pour l'inscription de la main d’œuvre étrangère. Avril-juin 1985.
    Recrutement: lettres de candidature; curriculum vitae; certificats de scolarité; diplômes; conventions de stage. 1990-1999.
    Contrats emploi solidarité: formulaires administratifs de convention; contrats de travail; instructions; photocopies de feuilles de paie. 1991-2004.
    Service national ville: correspondance; copies de convention et de contrat de mission. 1997.
- Activités de l'association., 1981-2012; 202AS/23-202AS/39
  - Programmes., 1986-2000; 202AS/23
    Plaquettes, programmes d'événements et activités de l'ACB.
  - Revue de presse des activités de l'ACB., 1981-2003; 202AS/24
  - Activités culturelles., 1993-2003; 202AS/25-202AS/34
    - Organisation de colloques et conférences., 1993-2003; 202AS/25
      Classement chronologique.
      « L'exploration du Sahara », conférence de Jean-Marc Durou, 17 novembre 1993: photocopie de carton d'invitation.
      « Le mouvement berbère », 22 avril 1995: carton d'invitation.
      « 50 ans de combat pour une Algérie laïque et pluriculturelle 1949-1999 », 13 novembre 1999.
      « Discriminations à l'embauche: quelles ripostes ? » en partenariat avec la Fédération des associations culturelles amazigh de France, l'ADRI et le FAS, 2 décembre 2000: programme, liste d'intervenants, réservation de la salle, communiqué de presse, revue de presse.
      « Jugurtha », 2 décembre 2000: présentation, discours d'entrée, enquête, actes [ayant certainement donné lieu à une publication]; « Jugurtha, symbole de la résistance berbère », 16 décembre 2000: invitation, présentation, programme, plaquette de présentation, encart dans la Gazette du 20e, contacts-courriers, réservation salle, textes d'intervention, correspondance.
      « Banlieues, jeunes, violence: comment sortir du malaise », 25 mai 2002, avec le soutien du FAS et Beur FM: pré-programme, textes, publication des actes, correspondance.
      « Regards croisés France-Algérie: violences exercées à l'encontre des femmes - Réagir » organisé par l'Association de solidarité des femmes algériennes démocrates du groupe « Femmes d'ici et de là-bas » de l'ACB, 1er février 2003: programme, réservation salle, fiche d'inscription, texte de préambule, correspondance.
      Colloque Tahar DJAOUT pour la commémoration de son assassinat 1999-2003, 26 mai 2003: plaquette de présentation, bibliographie, note d'opportunité au FAS national, documentation (dossier spécial Tahar DJAOUT par le Comité international de soutien aux intellectuels algériens, sept. 1993), supplément à Tiddukla Magazine n° 17 en hommage (1994 ?).
    - Organisation de spectacles., 1981-2002; 202AS/26-202AS/30
      - Contrats., 1983-1993; 202AS/26-202AS/27
        - Contrats d'animation, de location de salle, de prêt de matériel et de sponsors., 1983-1993; 202AS/26
        - Contrats d'artistes., 1984-1988; 202AS/27
          Contrats de vente ou d'engagement entre l'ACB et des artistes: danseurs, comédiens, dossier SACEM, contrats avec Inter Service Migrants Spectacle vivant (ISMM).
      - Spectacles, classés par ordre chronologique., 1981-2002; 202AS/28-202AS/30
        - 1981-1994, 202AS/28
          Villette en Fête, du 6 au 10 mai 1983.
          Cultures singulières, cultures plurielles, du 18 avril au 5 mai 1984.
          Kabylie chantée, 1984: avec Idir et Aït Menguellet le 6 octobre 1984 au Palais des Sports (Saint-Ouen): contrat, carte postale Aït Menguellet, retranscription de chansons, articles de presse, programmes.
          Spectacle pour l'exposition du Centre de Création Industrielle (CCI) « Enfants de l'immigration »: courrier entre le CCI et l'ACB, programme des animations, invitation, lettres de recommandations pour l'ACB. 1984.
          Festival de théâtre berbère et autres représentations théâtrales: textes et adaptations en berbère, programme, projet, affichette, maquette, prise de lumière, correspondance [atelier théâtre ACB avec la 1e troupe « Medrassan théâtre » et la 2e troupe « Tacbalit »]. 1985-1986.
          "Si Lehlu", du 2 au 4 avril 1988 au théâtre des Amandiers (Nanterre).
          Spectacle « De la liberté et des hommes » pour le Bicentenaire de la Révolution française au TZP Dejazet. 1989.
          Ferhat, ACB. 1989.
          « Voix de Méditerranées » avec groupe Tasga (chorale de l'ACB) en 1992: revue de presse par Nord-Sud Musiques.
          Affaire Dejazet/ACB: liste des dommages pour l'ACB. 1993.
          Concert « Cherif Kheddam à l'occasion de la Fête des Fleurs »: courrier échangé avec la Préfecture de Police. 28 mars 1993.
          Aït Menguellet, Palais des Congrès, 18 avril 1993: factures et réservations. 1993.
          Pochette Izri, La Cigale, 17 octobre 1993: programme et présentation, dossier de presse « Kabyl en 2000 ! ». 1993.
          Pochette concert Ferhat, Palais des Congrès, 24 avril 1994: dossier de presse, plan de salle, préparatifs du concert: sécurité, organisation, sponsoring, publicité, billetterie, la lettre de Tiddukla (mai 1994).
          Cahier « Spectacles 1994 »: livre de vente des tickets, livres, vidéos et disques.
        - 1994-2002, 202AS/29
          Yennayer (Nouvel An), espace Reuilly: contrats et factures. 1994-1996.
          Festival de Douarnenez. 1994-1995.
          Soirée Kabyle. 1997.
          Fellag Djurdjurassique park: dossier de presse. 1997-1999.
          Concert Hommage à Lounès Matoub au Zénith, 27 juin 1999: contrats, invitation, billetterie, documents techniques, photographies. Courrier condoléances reçus par l'ACB (monde politique, syndical, associatif, artistique).
          Semaine culturelle. 1999.
          Expression libre. 2000-2001.
          Dossier « 21e Printemps berbère », Zénith, 21 avril 2001: revue de presse, documents presse et envois type, billetterie, billets pour associations, invitations, artistes (contrats), attestations et autorisations, gestion du Zénith, technique et sonorisation, plans.
          Manifestation au Zénith, 8 juillet 2001 avec la Maison kabyle de France, « Nous sommes tous des Massinissa ».
          Espace Reuilly, 20 avril 2002.
        - Sans date., 202AS/30
          Dossier « La Jarre », sans date.
          Pièce de théâtre « Muhend u Caaban », sans date.
          Atelier théâtre de l'ACB avec textes de pièces en langue berbère, sans date.
    - Rencontres d'écrivains et expositions., 1986-2010; 202AS/31
      Exposition « Axxam, maisons kabyles », location par l'ACB: correspondance; contrats; fiche technique; convention; programme; textes de cartels. 1986-1989, 2001.
      Cycle de rencontres d'écrivain « L'ACB ouvre les guillemets »: programmes; photocopie d'affichettes; dossier de presse; correspondance; copies de textes d'écrivains. 1993-2001, 2010.
      Rencontre avec Saïd Sadi, 11 mai 1996: carton d'invitation. 1996.
      Exposition « Femmes d'ici et de là-bas, 1979-1999: 20 ans de luttes des femmes algériennes; 20 ans d'activité de l'ACB », organisée par le Groupe femmes de l'ACB, 8-31 mars 2000: plaquette; note de présentation; communiqué de presse; notes; étude historique « Itinéraire des femmes »; carnet d'adresse d'associations; correspondance; fiche projet pour demande de subvention; revue de presse. 2000.
      Exposition de l'artiste Slimen Aggoun « Lettres d'Algérie », 4 novembre-9 décembre 2000: notes de l'artiste, photocopies de plaquettes. 2000.
      Exposition de l'artiste Amar Hanniche « Paysages de Kabylie et d'ailleurs », 12 janvier-28 février 2001: photocopies de plaquettes. 2001.
      Fête de Yennayer, le nouvel an berbère, 14 janvier 2001: photocopies de plaquettes. 2001.
      Lecture de la pièce « La nuit du Doute » du dramaturge Arezki Metef, 19 janvier 2001: photocopies de plaquettes et affichettes. 2001.
      Exposition de l'artiste Maïté Djaoui « Bienvenue au pays de ton père », 13 avril-12 mai 2001: photocopies d'affichettes et de plaquettes; liste des œuvres présentées. 2001.
      Fête du conte du 9 juin 2001: photocopie de plaquettes; notes manuscrites; fiche événement. 2001.
    - Productions musicales et documentaires., 1986-1991; 202AS/32
      Production du disque « Tavribt-IW, Le Petit village; Idir et les enfant de Tiddukla »: photocopies de pochettes de disque et de cassette; facture; correspondance avec la maison de production Audivis; contrat d'exclusivité pour l'Algérie; jugement du tribunal de commerce; contrat avec les éditions FNAR; paroles de chansons. 1986-1988.
      Production du film documentaire « Mémoire de l'immigration algérienne en milieu berbère »: programme; convention avec la RMN; synopsis du projet; correspondance; attestation; facture; reçu; liste de matériel. 1990-1991.
    - Radios., 1982-2003; 202AS/33
      Projet de création de la station Radio berbère Tiddukla: dossier du projet, transmis au Conseil supérieur de l'audiovisuel; convention CSA / ACB; attestations; projets de budget. 1991-1992.
      Projet de création de la station Radio Kif-Kif: dossier du projet, transmis au Conseil supérieur de l'audiovisuel; convention CSA / ACB; attestations; projets de budget. 2000-2003.
      Documentation sur les radios communautaires. - États généraux des radios locales privées de l’Île-de-France,: rapport général; compte rendu de réunion (février-mars 1982). Documentation sur: Radio Beur, Radio-Sud, Radio Figue, Fréquences cités (1982-1989). 1982-1989.
    - Activités culturelles diverses., 202AS/34
      Atelier « La clé de lune » de peinture-terre et modelage: bulletin trimestriel n°10 de mars 1984.
      Atelier théâtre et danse de l'ACB: feuilles d'inscription au cours Salah Belkalem; programme; budget; correspondance. 1984-1998.
      Journées culturelles sur le thème « Les Droits de l'homme en France, c'est aussi la pluralité des cultures », 27-30 mai 1985: programme; budget. 1985.
      Enseignement de la langue berbère: correspondance; note; feuilles de présence; fiches individuelles d'animateurs; curriculum vitae; fiches de liaison mensuelles. 1986-1990, 1998-1999.
      Fête de fleurs, 28 février 1986 et 1987: note de présentation; programme. 1986-1987.
      Animation en milieu scolaire, exposition présentée à Massy à la demande de l'association Animation du parvis de la Vendée (APV), 22 novembre-6 décembre 1986: correspondance; programme; règlement de concours; lettre d'information de la ville de Massy. 1986.
      Édition. - Ouvrage de Hend Sadi intitulé Tusnakt S Wurar: mathématiques récréatives (co-édité par l'ACB et L'ASALU): jaquette. Manuel de grammaire berbère: bons de commande; correspondance; pages imprimés d'un manuel. 1986-1991.
      Rencontres berbères, 8-10 mai 1986: correspondance. 1986.
      Partenariat avec le théâtre Arlequin pour la formation de salariés en CES (contrat emploi solidarité): factures; convention. 1991-1992.
      Défense de la langue berbère, Comité Berbère langue de France: note historique signée Hend Sadi; pétition pour la ratification de la charte européenne des langues régionales ou minoritaires; correspondance; communiqués de presse; lettre ouverte au Premier ministre. 1995-2001.
      Journée d'information « Printemps berbère » en soutien au mouvement berbère d'Algérie, 22 avril 1995: programme. 1995.
      Cours d'histoire berbère: notes; articles; programme. 1996-1998.
      Vente par l'ACB de livres et de billets de spectacles en dépôt: correspondance; situation des stocks; reçus; correspondance; bordereau de livraison. 1999-2002.
      Collecte de médicaments au profit des hôpitaux algériens: attestations. 2001.
      Atelier d'écriture « Des paroles et des mots »: maquette de magazine; notes; correspondance; travaux réalisés par les enfants; documentation de la ville de Paris. 2001-2002.
      Soirées dansantes organisées au Relais de Ménilmontant: maquettes d'affiches. S.d.
      Journée culturelle berbère: programme. S.d.
  - Soutien scolaire et alphabétisation., 1985-2002; 202AS/35
    Le dispositif de soutien scolaire des Animations éducatives périscolaires (AEPS) est créé par la circulaire n° 90-103 du 10 mai 1990. Il était financé par le Fonds d'action sociale. Les AEPS ont été abrogées et remplacées par les Contrats locaux d'accompagnement à la scolarité (CLAS) par la circulaire n° 2000-341 du 22 juin 2000.
    Animations éducatives périscolaires (AEPS) pour enfants étrangers et d’origine étrangère: comptes rendus; demandes de subvention; listes d'élèves; correspondance avec la CAF de Paris; conventions; bilans pédagogiques; lettre de notification de subvention; avis des instances académiques; fiches d'inscription. 1988-2000.
    Contrats locaux d'accompagnement à la scolarité (CLAS): correspondance avec la CAF de Paris, le FAS et la Préfecture de Paris; convention de financement; listes d'enfants inscrits; bilans pédagogiques; bilans d'activités. 1997-1998, 2000-2002.
    Contrat éducatif local parisien (CELP): compte rendu de la réunion du comité de concertation du 28 septembre 2000; correspondance; notes d'information. 2000.
    Animateurs de l'ACB, inscription et suivi: fiches individuelles d'inscription; listes d'émargement; curriculum vitae; correspondance; fiche de liaison mensuelle. 1998-1999.
    Cours d'alphabétisation du Groupe femmes de l'ACB: notes; photocopies de manuels. 1985-1986.
  - Permanences juridiques., 1989-1991, 2000-2004; 202AS/36
    Dossiers individuels: correspondance; arrêts judiciaires. 1989-1991.
    Formulaires administratifs vierges. S.d.
    Agenda des permanence. 2000-2004.
  - Administration de clubs de football., 1987-2001; 202AS/37-202AS/38
    - Football club berbère (FCB) et Paris 20e football club (P20FC)., 1987-2001; 202AS/37
      Correspondance; catalogues et publicités d'équipement sportif; notes; cartes de licenciés de l'équipe senior (saison 1986-1987); statuts; formulaires vierges; bordereau de demande de licence; feuilles de matchs; avis de démission du club; fiches individuelles d'inscription (saison 1998-1999).
    - Organisation par le Variété club de France (VCF) d'un match de solidarité en soutien à la famille de Daoudi Atout, supporter du FCB tué au cours d'un match de football., 1995; 202AS/38
      Photographies de D. Atout; communiqué de l'ACB; lettres de condoléances; discours de Michèle Alliot-Marie, ministre de la Jeunesse et des Sports; coupures de presse; correspondance; photocopies de chèque; devis des frais d'obsèques; brochure de l'Association française pour un sport sans violence intitulée Spectateurs et supporteurs devant la violence; état financier des recettes du match; numéro 25 de La lettre de Tiddukla; numéro 17 de Foot Plus.
  - Publications de l'ACB., 1982-2012; 202AS/39
    La revue Tiddukla devient au début de l'année 1997 Actualités et culture berbère, en reprenant la même numérotation.
    Tiddukla, numéros 1 à 4. 1982-1983.
    Tiddukla (nouvelle série), numéros 1 à 21 (n° 10 et 13 manquants). Avril 1984-novembre 1996.
    La lettre de Tiddukla, (numéros 1, 6, 8-9, 11-12, 17-18, 20, 22, 25, 30, 38, 40). 1989-2001.
    Actualités et culture berbère, numéros 22 à 76. 1997-2012.
- Documentation., 1976-2003; 202AS/40-202AS/48
  - Dossiers de presse thématiques., 1980-2003; 202AS/40-202AS/42
    - Revue de presse Algérie et Kabylie (1980-1991) et revue de presse du Comité droits de l'Homme et liberté en Algérie (1988), dossier système électoral., 202AS/40
    - Revue de presse Algérie et Kabylie (1991-1997). Printemps noir en Kabylie: revue de presse française et algérienne (2001). Chronologie de l'AFP (1993-2000)., 1989-2001; 202AS/41
    - Revue de presse thématique., 1980-2003; 202AS/42
      Mouvement berbère: événements politiques de 1980 à 1998.
      Dossier sur les touaregs (1985/1994).
      Front des forces socialistes (85 rue Myrha, 75018 Paris): magazine DIRE 1992-1994, FFS Information n°2, FFS Information n° spécial.
      Femmes (1984-1996):
      Mouvement des femmes algériennes pour la démocratie (MFAD)-Paris: documents d'une association de femmes de Tizi Ouzou (nov. 1990).
      Mouvement des femmes algériennes pour la démocratie (MFAD) (19 rue Augustin Thierry 75019 Paris): plate-forme (s.d.) [début années 1990], petit historique de la lutte des femmes, code de la famille, programme politique du Front islamique.
      Abécédaire des luttes des femmes, recueil des textes de la Coordination nationale des associations de femmes réalisé par l'association de femmes de Tizi Ouzou et la Fondatin Fatima BENOSMANE. Janv. 1989-janv. 1992.
      Femmes contre l'oubli. Rassemblement contre la Hogra et pour les droits des Algériennes (RACHDA = « majeure » en arabe). Assises nationales des femmes démocrates et républicaines (8 mars 1996).
      « Lois et ordonnances du 9 juin 1984 portant code de la famille » dans JO républicain algérien démocratique et populaire, p. 612 [photocopie].
      « Tafsut Imazighen: le fait, la question, l'histoire, la langue berbère » (1980-1990).
      Congrès mondial Amazigh (1995-1997).
      Année de l'Algérie en France (2002-2003).
  - Dossiers d'artistes., 1976-2000; 202AS/43-202AS/44
    Classement alphabétique des artistes.
    - Lettres de A à I., 1976-2000; 202AS/43
      2'nni: pièce de théâtre manuscrite.
      Kamila Adali: harpe. 1988.
      Houria Aïchi. 1989.
      Akil D. 1999.
      J-P Amara.
      Groupe Aurès. 1987.
      Saïd Axelfi.
      Boudjema Agraw. 2000.
      Baaziz. 1999.
      Gilda Bittoun: dossier de presse « Contes berbères de Kabylie », « Paroles de femmes » de Dario Fo, Franca Rame et Giuseppe Moraï, par Gilda Bittoun.
      Nina Bouraaoui: prix du Livre Inter 1991. 1991.
      Hamed Bouzzine (musicien, conteur): dossier de presse.
      Anne Bramard.
      Djurdjura. 1981-1984.
      Fayrouz, Bercy, 16 octobre 1988.
      Ferhat: dossier de presse de spectacles au Trianon (« Grain de festival ») et au Palais des Sports. 1985-1988, 1994.
      Hamou & Zadig: revue de presse d'un spectacle au théâtre Clavel. Novembre 1997.
      Groupe Icawiyen.
      Idir: coupures de presse, communiqués. 1976-1987.
      Ikhoulaf, Ydir et Amar. 1984.
      Brahim Izri. 1985.
    - Lettres de K à Z., 1985-1999; 202AS/44
      Karim Kacel. 1985.
      Lounès Matoub. 1993-1998.
      Aït Menguellet: dossier de presse. 1992-1993.
      Mimouni: film « L'honneur de la tribu ». 1993.
      Moutata: conte « Il était une fois un village ». 1991-1993.
      Rockin Babouches. 1983-1985.
      Slimani.
      Sin- Nni: dossier de presse théâtre avec Mouhoub et Zahir, mise en scène par Fellag.
      Soula, revue de presse pour nouvel album « Massinissa ». 1er juillet 1992.
      Taneflit. 1987.
      Lounès Tazaïrt. 1999.
      Film « La montagne de Baya » de Azzedine Meddour, avec Djamila Amzal. 3 décembre 1997.
      Dossier avec dossiers de presse d'artistes, chanteurs, conte, cinéma. 1985-1997.
  - Dossiers documentaires sur l'immigration (1984-1991) et la « Campagne prévention, SIDA » (2002)., 1984-1991, 2002; 202AS/45
  - Publications reçues ou collectées., 1983-2003; 202AS/46-202AS/48
    Classement par ordre alphabétique des publications.
    - Lettres de A à F., 1983-2003; 202AS/46
      ABCD infos (de l'Association berbère pour la culture et le développement, n° 1 à 6. Janvier-juin 1991.
      Accents multiples, n° 4. Mai-juin 1985.
      Afus-deg-fus (de l'Association berbère d'action culturelle), n° 1 à 3. 1987-1989.
      Agraw adelsan amazigh (de la Fédération nationale des associations culturelles amazigh), bulletin d'information n° 2. 1992.
      Agraw Imazighene, n° 2. S.d.
      Algérie actualités, n° 1200, 1220, 1274. Octobre 1988, mars 1989, mars 1990.
      L'Algérie au cœur, n° 1, 7 et 11. 1994, 1996, 1998.
      Algérie libre, 17 numéros. Août 1986-janvier 1992.
      The Amazigh voice, vol. 2 n° 2 et vol. 7 n° 2. Juillet 1993, printemps 1998.
      Amenzu (du Mouvement culturel berbère), n° 5. 1er novembre 1998.
      Article 19 bulletin, n° 21. Janvier-février 1995.
      Asaku (bulletin de liaison de l'association), n° 1. Printemps 1998.
      Asalu, n° 0 et 6. 1989, 1991.